臺灣高等法院刑事判決
111年度上易字第105號
上  訴  人  
即  被  告  廖宏仁  


上列上訴人因妨害自由案件，不服臺灣臺北地方法院110年度易
字第708號，中華民國110年12月16日第一審判決（聲請簡易判決
處刑案號：臺灣臺北地方檢察署110年度偵字第8215號），提起
上訴，本院判決如下：
    主  文
上訴駁回。
    事  實
一、甲○○與楊○華為鄰居關係，前已因所住同棟大樓頂樓加蓋之
    問題素有糾紛，於民國110年1月4日晚間10時50分許，雙方
    復於新北市○○區○○路0段000巷巷口處發生爭執，甲○○竟基於
    恐嚇之犯意，以恫稱：「妳出去給我小心一點」等語加害生
    命、身體之事恐嚇楊○華，致楊○華心生畏懼，而生危害於安
    全。
二、案經楊○華訴由新北市政府警察局新店分局報告臺灣臺北地
    方檢察署檢察官偵查後聲請簡易判決處刑。
    理  由
一、證據能力：
　　按被告以外之人於審判外之言詞或書面陳述，除法律有規定
    者外，不得作為證據。惟被告以外之人於偵查中向檢察官所
    為之陳述，除顯有不可信之情況者外，得為證據。刑事訴訟
    法第159條第1項、第159條之1第2項分別定有明文。本案下
    列所引用證人周○棠於偵查中向檢察官所為證述，係經告知
    具結義務及偽證義務後，由證人具結擔保其證詞之真實所為
    陳述，衡諸其陳述時之外在環境及就卷證形式觀察該陳述情
    形，並無顯有不可信之情況，該審判外之陳述具證據能力。
    至卷內所存經本判決引用之非供述證據部分，經核與本件待
    證事實均具有關聯性，且無證據證明係違反法定程序所取得
    ，依刑事訴訟法第158條之4反面解釋，均有證據能力。
二、認定事實：
　　訊據被告甲○○矢口否認涉有恐嚇危害安全犯行，辯稱：伊固
    有於上開時地與楊○華因同棟大樓頂樓加蓋之事發生爭執，
    然伊僅有告知楊○華不得非法錄音，並無稱「妳出去給我小
    心一點」云云。經查：
　㈠被告及告訴人楊○華為同棟大樓之鄰居，雙方因被告於頂樓加
    蓋之事素有糾紛，並於110年1月4日晚間10時50分許，在其
    等住處附近之新北市○○區○○路0段000巷巷口處發生爭執等情
    ，為被告所供承，核與告訴人於本院證述情節相符，並有監
    視錄影畫面截圖在卷可稽，堪認屬實。
　㈡被告確有於上開時地對告訴人恫稱「妳出去給我小心一點」
    等語，業據證人即告訴人於本院審理時證稱：伊與部分住戶
    之前有出具請求書，要求被告請建築師、技師評估大樓龜裂
    及耐震問題，然經被告拖延沒有處理；嗣於110年1月4日晚
    上7、8點，伊等有找保險業務員周○棠來伊家中開會，開到1
    0時多大家陸續離開，伊便到1樓處買鹽酥雞，僅留周○棠在
    伊家中，伊到1樓後就接到周○棠的來電，稱被告氣沖沖的來
    找伊，伊尚未掛電話便看到被告朝伊走來稱「楊小姐你一定
    要這樣搞我是不是」，伊辯稱只是擔心房子會倒看要怎麼處
    理，被告便邊往回走邊朝向伊以手指對伊比畫稱「妳出去給
    我小心一點」等語，伊覺得害怕所以用手比手機表示電話另
    一頭尚有人在接聽，藉此讓被告有所顧忌，被告便再以手指
    對伊比畫稱「妳再錄音的話我可以告妳」等語（見本院卷第
    68至71頁），證人周○棠於偵訊時亦結證稱：「（問：110年
    1月4日晚上10點40分你在何處？）我當時在楊○華家中。（
    問：當天妳有無看到被告甲○○跟楊○華發生口角？）我是從
    電話中聽到的，我有打電話給楊○華說甲○○下去找你了，因
    為當時我在楊○華家，楊○華離開家去買東西，楊○華說她知
    道了，當時楊○華還沒有掛電話，我就聽到他們2人有在講話
    ，我有聽到一個男子的聲音很兇的說「妳出去給我小心一點
    」。（問：除了這句話，他們應該還有其他對話，你沒有聽
    到嗎？）因為當時電話很小聲，我沒有聽得很清楚，他們好
    像在講處理房屋的事情，因為那句最後很大聲，所以我才聽
    的比較清楚。（問：講完那句話，對話就結束了嗎？）我不
    知道，我是掛了電話，掛了電話以後我就在楊○華的家中等
    她上來。」等語（見偵卷第30頁反面）。上開證人之證述情
    節互核相符，且有被告於當日晚間10時50分32秒、57秒先後
    以手指比向告訴人之監視器錄影畫面截圖2紙可稽（參偵卷
    第21、23頁），堪認被告確有於當場對告訴人稱「妳出去給
    我小心一點」等語之情形。
　㈢被告固否認上情，並舉證人即當場之鹽酥雞攤老闆潘○○之證
    述為據，然除與前開證人即告訴人、周○棠之證述情節相左
    外，證人潘○○到庭亦僅證稱：伊固認識被告及告訴人2人，
    惟當日晚上現場客人很多、抽油煙機聲音又很大，伊僅有印
    象2人在吵架，沒有聽到對話內容等語（見本院卷第72至74
    頁），尚難為被告有利之認定。
　㈣被告復另辯稱：證人周○棠與告訴人為多年故友，具利益關係
    ，所言不實，且告訴人及周○棠應分別提出其對話錄音及通
    聯紀錄作為認定被告有罪之證據云云。然告訴人及周○棠既
    係以證人身分於偵審中進行詰問，其證述本為供述證據，得
    否以之認定被告有罪，為法院依自由心證認定該證據證明力
    強弱之問題，證人並無提出其他證據佐證所言屬實與否之義
    務，本件亦查無證人周○棠有何為告訴人利益虛偽證述之情
    形，被告上開主張自非有據。
　㈤綜上，被告上開言語恫嚇告訴人，考以雙方性別有異，且為
    鄰居關係，生活環境相近，衡情所言確足使告訴人心生畏懼
    ，而致生危害於生命、身體安全。本案事證明確，被告犯行
    堪以認定，應依法論科。
三、論罪：
　　核被告所為，係犯刑法第305條之恐嚇危害安全罪。
四、駁回上訴之理由：
　  原審同此認定，並審酌被告不思以理性處理糾紛，竟以上開
    方式恐嚇他人，所為誠屬不該，兼衡以被告之犯罪動機、目
    的、手段、所生危害及其犯後態度等一切情狀，量處拘役30
    日，如易科罰金，以新臺幣1,000元折算1日。經核原審之認
    事用法並無違誤，量刑亦屬妥適。被告上訴否認上情，並非
    有據，已如前述，其上訴為無理由，應予駁回。
據上論斷，應依刑事訴訟法第368條，判決如主文。
本案經檢察官陳弘杰聲請簡易判決處刑，檢察官陳慧玲到庭執行
職務。
中　　華　　民　　國　　111 　年　　4 　　月　　28　　日
                  刑事第八庭  審判長法　官  陳世宗
                                    法　官  呂寧莉
                                    法　官  林呈樵
以上正本證明與原本無異。
不得上訴。
                                    書記官  謝雪紅
中　　華　　民　　國　　111 　年　　4 　　月　　28　　日
附錄：本案論罪科刑法條全文　　　　　　　　　　　　　　　
中華民國刑法第305條
以加害生命、身體、自由、名譽、財產之事恐嚇他人，致生危害
於安全者，處2年以下有期徒刑、拘役或9千元以下罰金。